臺灣桃園地方法院刑事判決　　　　　　　　　　　　九十一年度交易字第四一三號
　　公　訴　人　臺灣桃園地方法院檢察署檢察官
　　被　　　告　乙○○
右列被告因過失傷害案件，經檢察官提起公訴（九十一年度偵字第九五０四號、九十
一年度調偵字第二三一號），本院判決如左：
    主      文
乙○○因過失傷害人致重傷，處有期徒刑拾月。
    事      實
一、乙○○於民國九十年十二月七日下午，駕駛車牌號碼ＤＫ—五九００號自用小客
    車，沿國道一號高速公路，由南往北方向行駛，嗣於同日十五時四十分許，途經
    國道一號高速公路南向七十一公里楊梅收費站（屬桃園縣楊梅鎮境內）時，理應
    注意車輛行駛時，駕駛人應注意車前狀況，隨時採取必要之安全措施，及汽車行
    駛於高速公路或設站管制之道路，應遵守其管制之規定，不得逆向行駛。而依當
    時天候晴朗、路面平整無障礙物、視線良好等情形，又無不能注意之情事，竟疏
    未注意及此，而於行駛該路段最內側車道，欲經過楊梅收費站前時，因打瞌睡而
    衝入南下最內側收費車道，致撞及沿同路段對向行駛，由丙○○所駕駛，搭載有
    己○○（副駕駛座）、甲○○（右後座）、戊○○（左後座）之車牌號碼ＢＺ—
    二六四八號自用小客車，致丙○○受有左尺骨骨折之傷害，己○○受有顏面挫傷
    及撕裂傷、右胸挫傷之傷害，甲○○受有右臉部擦撕裂傷、左膝右腿部挫傷、右
    側上下二臼齒斷裂、顏面鈍挫傷合併右側顴骨、上頜骨骨折之傷害，戊○○則受
    有頭部外傷併嚴重腦挫傷及右腦顱內出血、顱底骨折、左額開放性骨折、左額撕
    裂傷與左眼球破裂脫出致左眼完全失明之傷害，並因此遺有左眼失明，使用人工
    眼球、嗅覺喪失、顏面及頭顱嚴重畸形等重傷害之後遺症無法復原。乙○○於肇
    事後，犯罪未發覺前，向前來現場處理交通事故之國道公路警察局第二警察隊警
    員丁○○自承為肇事者，嗣後並接受裁判。
二、案經被害人己○○、戊○○訴由國道公路警察局第二警察隊報告暨被害人丙○○
    、甲○○訴由台灣桃園地方法院檢察署檢察官偵查起訴。
    理      由
一、訊據被告乙○○對於右開時、地發生車禍肇事，致告訴人四人分受普通傷害、重
    傷害之事實迭於警、偵訊及本院審理中均自白不諱，核與告訴人丙○○、己○○
    、戊○○、甲○○指訴之情節相符。此外並有道路交通事故調查報告表一紙、診
    斷證明書四紙及照片十張附卷可稽。又告訴人戊○○因本件車禍而受有頭部外傷
    併嚴重腦挫傷及右腦顱內出血、顱底骨折、左額開放性骨折、左額撕裂傷與左眼
    球破裂脫出致左眼完全失明之傷害，並因此遺有左眼失明，使用人工眼球、嗅覺
    喪失、顏面及頭顱嚴重畸形等後遺症無法復原乙節，有三軍總醫院附設民眾診療
    服務處診斷證明書及九十一年八月五日（九十一）善利字第九一一三五二八號函
    各一紙附卷可稽。從而告訴人戊○○所受之上開傷害，顯然已達重大難治與毀敗
    一目視能、嗅能之重傷害無疑。
二、按車輛行駛時，駕駛人應注意車前狀況，隨時採取必要之安全措施，及汽車行駛
    於高速公路或設站管制之道路，應遵守其管制之規定，不得逆向行駛。道路交通
    安全規則第九十四條第三項、第一百零五條、高速公路交通管制規則第九條第一
    項分別訂有明文。被告於國道高速公路上駕車，自應注意上述道路交通安全規定
    ，而當時天候晴朗、路面平整無障礙物、視線良好等節，則有前揭卷存道路交通
    事故調查報表所載為憑，客觀上又無不能注意之情事，竟疏未注意及此，而於行
    駛該路段最內側車道，欲經過楊梅收費站前時，因打瞌睡而衝入南下最內側收費
    車道，致撞及沿同路段對向行駛，由丙○○所駕駛之自用小客車，以致肇事，並
    致使告訴人四人分別受有如事實欄所載之傷勢，被告過失程度甚為嚴重。且被告
    上開過失駕駛行為，核與告訴人四人之所受之傷害結果間，具有相當因果關係。
    本件事證明確，被告犯行洵堪認定，應予依法論科。
三、核被告乙○○因過失致告訴人丙○○、己○○、甲○○受有傷害部分，係犯刑法
    第二百八十四條第一項前段之過失傷害罪。另致告訴人戊○○受有重傷害部分，
    核犯同條項後段之過失傷害致重傷罪。又被告係以一過失行為觸犯右述各罪，應
    依想像競合犯之規定從一重以過失傷害致重傷罪處斷。再查，被告於肇事後，犯
    罪未發覺前，向前來現場處理交通事故之國道公路警察局第二警察隊警員丁○○
    自首並接受裁判等情，業經證人丁○○於本院訊問時證述屬實（見本院九十一年
    九月十二日訊問筆錄），應依刑法第六十二條前段之規定減輕其刑。爰審酌被告
    係因高速公路上行車打瞌睡而肇事，顯見其駕駛態度漫不經心，怠於注意車前狀
    況，過失情節甚為嚴重，並因此造成告訴人四人受傷，而告訴人戊○○所受之傷
    害甚重，以其花樣年華受此打擊，心情委實難以平復，且被告於本院應訊時態度
    散漫，未見警惕悔過之心，又迄未與告訴人達成和解，本院認為實應加重量刑，
    以懲效尤，然兼衡之被告業已賠償告訴人四十萬元、告訴人己○○車損十五萬元
    、告訴人甲○○電腦之損失，此據告訴人戊○○之父親張木泉、告訴人己○○到
    庭證述明確，本案復有自首減刑規定之適用等一切情狀，量處如主文所示之刑。
據上論斷，應依刑事訴訟法第二百九十九條第一項前段，刑法第二百八十四條第一項
前段、後段、第五十五條、第六十二條前段，罰金罰鍰提高標準條例第一條前段，判
決如主文。
本案經檢察官楊挺宏到庭執行職務。
中      華      民      國    九十一    年      九      月    二十四    日
                              臺灣桃園地方法院交通法庭
                                  法  官  陳  永  來
右正本證明與原本無異。
如不服本判決，應於判決送達後十日內向本院提出上訴狀( 應附繕本 )，上訴於
臺灣高等法院。
                                  書記官  洪  明  媚
中      華      民      國    九十一    年      九      月    二十五    日
附本件論罪科刑依據之法條：
刑法第二百八十四條
因過失傷害人者，處六月以下有期徒刑、拘役或五百元以下罰金，致重傷者，處一年
以下有期徒刑、拘役或五百元以下罰金。
從事業務之人，因業務上之過失傷害人者，處一年以下有期徒刑、拘役或一千元以下
罰金，致重傷者，處三年以下有期徒刑、拘役或二千元以下罰金。
